# 关于返利问题

提问人：13418103842 时间：2021-04-07 14:33:04
陈老师您好，关于返利的问题向您请教，感谢。
如公司与经销商约定，年度销售额达到 1000 万时，下年度可返利 100 万元货物，目前无法确定下年度经销商会换取具体什么实物。
对于合同折扣，新准则上规定企业应当在各单项履约义务之间按比例分摊。有确凿证据表明合同折扣仅与合同中一项或多项（而非全部）履约义务相关的，企业应当将该合同折扣分摊至相关一项或多项履约义务。合同折扣仅与合同中一项或多项（而非全部）履约义务相关，且企业采用余值法估计单独售价的，应当首先分摊合同折扣，然后采用余值法估计单独售价。
目前我们将该部分返利金额进行分摊（90.91=100/(1000+100)*1000）确认为合同负债，并冲减当期收入，该方法是否妥当？还是可以直接按照返利的 100 万元直接确认为合同负债？

回答人：chenyiwei
对于应付经销商返利，通常做法是针对单个经销商（或者按照某些共同特征归类的经销商组合），通过利用历史数据和本期采购数据估算其预计在本结算年度内可达到的预计采购量，对照已公布的返利政策和相关业务惯例，谨慎、合理地估计结算年度内可享受的返利总金额，在此基础上测算与本会计年度内已确认的销售相关的返利金额，作为年末确认合同负债或预计负债的依据。
如果期末已经确定了经销商可享受的返利金额，则直接按该金额确认为合同负债并冲减当期收入。
主帖中提及“下年度可返利 100 万元货物，目前无法确定下年度经销商会换取具体什么实物”，则虽然形式上是以货物结算，但实质上更接近于 100 万元的货币返利，这种情况下直接按 100 万元确认为合同负债，而不是在分摊的基础上确认90.91万元。